# 全资子公司注销，母公司承接子公司资产、负债的会计处理。

提问人：879678364 时间：2022-09-20 15:05:35
求助一下，希望老师们帮忙解答。谢谢。
B公司为A公司的全资子公司，B公司注销前将人员、资产、负债全部转入A公司，B公司注销前账面如下：
银行存款 2 万
其他应付款—母公司 200 万
实收资本 100 万
未分配利润 -298万
B公司注销时B公司分录如下：
借：其他应付款—母公司 200 万
实收资本 100 万
贷：银行存款 2 万
未分配利润 298 万
B公司注销时A公司分录如下：
借：银行存款 2 万
资本公积 298 万
贷：长期股权投资 100 万
其他应付款—母公司 200 万
这样做分录对吗？是不是这种情况不涉及所得税？
还是说B公司需要将无力支付的应付母公司的欠款作为营业外收入并缴纳所得税？

回答人：chenyiwei
母公司个别报表层面对投资成本与收回净资产入账价值之间的差额应借记投资收益（即确认投资损失），而不是借记资本公积。另外贷方科目是否应为“其他应收款——子公司”？
税务问题建议咨询税务专业人士。